臺灣高雄地方法院刑事判決　　　　　　　　　　　　　　九十年度重訴字第五六號
　　公　訴　人　臺灣高雄地方法院檢察署檢察官
　　選任辯護人　李玲玲律師
　　　　　　　　何俊墩律師
　　　　　　　　李宏文律師
右列被告因槍砲彈藥刀械管制條例案件，經檢察官提起公訴（九十年度偵字第一一八
七八號），本院判決如左：
    主  文
甲○○ ○○○○○○O EDGARDO  PASCUAL共同未經許可，運輸手槍，處有期徒刑拾年。並應於
刑之執行完畢或赦免後，驅逐出境。扣案之美國FIE廠製E二八二五ACP型制式口徑０
．二五吋半自動手槍壹枝、義大利BERETTA廠制八八BB─CAL．九short型制式口徑０
．三八吋半自動手槍壹枝、巴西TAURUS廠制PT九二型制式口徑九mm半自動手槍壹枝、
巴西TAURUS廠制PT九０八型制式口徑九mm半自動手槍壹枝、西班牙LLAMA廠製MAX─II
型制式口徑九mm半自動手槍壹枝、捷克CZ廠製七五COMPACT型制式口徑九mm半自動手
槍壹枝，制式口徑九mm子彈柒拾顆、制式口徑０．三八０吋手槍子彈貳拾參顆、制式
口徑０．二五吋手槍子彈拾陸顆，彈匣玖個均沒收。
    事  實
一、Del Rosario Edgardo Pascual係菲律賓籍船員，於馬爾它籍貨櫃輪BEAUTY號（
    麗通輪）上擔任銅匠工作，適BEAUTY號貨櫃輪將於民國九十年六月十六日離開菲
    律賓馬尼拉港口前往高雄港，本國籍人綽號「Ａ．Ｋ」及菲律賓籍綽號「ＤＡＮ
    ＮＹ」之成年男子，認可藉此機會私運輸槍彈進入本國領土，乃委託知情之不詳
    姓名成年男子二人，於同年月十五日十七時許登船探詢Del Rosario Edgardo
    Pascual之意願，Del Rosario Edgardo Pascual為牟取不法利益乃允其所請，並
    於同日夜間依約前往某不詳名稱之卡拉ＯＫ店，與該不詳姓名成年男子二人碰面
    ，並經其二人之介紹與「Ａ．Ｋ」、「ＤＡＮＮＹ」相識，Del Rosario
    Edgardo Pascual、「Ａ．Ｋ」、「ＤＡＮＮＹ」及該不詳姓名之成年男子共五
    人，乃基於共同私自運輸管制物品手槍、子彈進口之犯意聯絡，約定由「ＤＡＮ
    ＮＹ」提供槍、彈，交由該不詳姓名之成年男子二人，拿至BEAUTY號上給Del
    Rosario Edgardo Pascual收藏於船艙中，迨至高雄港再依約交付予「Ａ．Ｋ」
    ，事成「Ａ．Ｋ」會於台灣交付相當於八萬元披索之二千元美金給Del Rosario
    Edgardo Pascual，謀議既定，Del Rosario Edgardo Pascual即返回船上準備，
    該不詳姓名之成年男子二人則於同日二十二時許，依約將「ＤＡＮＮＹ」交付之
    具殺傷力之美國FIE廠製E二八二五ACP型制式口徑０．二五吋半自動手槍、義大
    利BERETTA 廠制八八BB─CAL．九short型制式口徑０．三八吋半自動手槍、巴西
    TAURUS廠制PT九二型制式口徑九mm半自動手槍、巴西TAURUS廠制PT九０八型制式
    口徑九mm半自動手槍、西班牙LLAMA廠製MAX─II型制式口徑九mm半自動手槍、捷
    克CZ廠製七五COMPACT型制式口徑九mm半自動手槍各一枝（共六枝），及具殺傷
    力之制式口徑九mm子彈八十八顆（業經試射十八顆）、制式口徑０．三八０吋手
    槍子彈二十五顆（業經試射二顆）、制式口徑０．二五吋手槍子彈十八顆（業經
    試射二顆），及彈匣九個，帶至船上交付予Del Rosario Edgardo Pascual收藏
    於船艙中，嗣上開貨櫃輪於翌日二十一時許，自馬尼拉出港，並於九十年六月十
    八日十三時二十分許停靠於高雄港七十號碼頭，Del RosarioEdgardo Pascual
    迨船舶停靠妥當，即於九十年六月十八日十七時五十分許，將上開手槍、子彈、
    彈匣分別藏放於其腰際及穿戴之皮靴、工作服口袋內後下船，欲夾帶槍彈、彈匣
    出港區交予「Ａ．Ｋ」時，在高雄港二港口分駐所七十號碼頭查驗登記站為警當
    場查獲，並扣得上開制式手槍六枝、子彈一百三十一顆（其中二十二顆已試射耗
    用）及彈匣九個等物。
    理  由
一、訊據被告Del Rosario Edgardo Pascual於本院審理時，對於受託將上開槍、彈
    及彈匣藏放於BEAUTY號內，自馬尼拉運輸上開物品進入本國境內，擬帶出港區交
    給「Ａ．Ｋ」之事實，固坦承不諱，然矢口否認有運輸槍彈之犯行，辯稱「Ａ．
    Ｋ」、「ＤＡＮＮＹ」及該不詳姓名之男子二人，將東西交給伊時，說東西是玩
    具槍，伊根本不知道夾帶之物係具有殺傷力之槍彈云云。經查（一）查扣之手槍
    六枝，均係具有殺傷力之制式手槍，而查獲之子彈一百三十一顆均係制式子彈具
    殺傷力，有內政部警政署刑事警察局九十年六月二十七日刑鑑字第九一九０二號
    鑑驗通知書一份附卷可稽，是扣案之槍彈均為槍砲彈藥刀械管制條例第四條第一
    項第一款、第二款所指之槍砲、彈藥，且為行政院公告之甲類管制進出口物品無
    訛。
    （二）扣案之物係「Ａ．Ｋ」、「ＤＡＮＮＹ」及不詳姓名之男子二人與被告計
    五人，共同在某不詳名稱之卡拉ＯＫ店內謀議，由被告自馬尼拉運輸進入台灣地
    區之事實，業據被告於本院審理時自承不諱（詳本院九十年十一月二十九日訊問
    筆錄、九十一年一月九日審理筆錄），雖被告於警、偵訊時並未供稱尚有二位不
    詳姓名之男子共同參與，然被告於本院之陳述與其於警偵訊時之陳述大致相符，
    且被告於本院所為之上開陳述亦係在其自由意識下所為之自由陳述，堪認該陳述
    係補充警偵訊之不足，並非事後杜撰，自堪信為真實。（三）被告知道運送之物
    品係槍彈之事實，迭據被告於警訊、本院審理時自承不諱（詳九十年七月二十六
    日、九十年八月九日警訊筆錄、本院九十年十月十七日、十一月二十九日訊問筆
    錄）；且被告運送進口之槍彈若係玩具，被告大可公然展示，為何要藏放於皮靴
    、腰際、工作服口袋內？且被告對於「Ａ．Ｋ」於收受槍彈後將給予二千元美金
    報酬之事實，迭據被告於警訊、本院審理時供陳不諱，若被告受委運送之物係玩
    具槍彈，「Ａ．Ｋ」豈有可能給付二千元美金之報酬，更不需大費周章委託被告
    運送，是被告事後辯稱不知道係彈槍云云，顯係事後卸責之辭。綜上所述，被告
    辯解不足採信，本案罪證明確，犯行堪以認定。
二、查手槍、子彈係行政院所公告之甲類管制進出口物品，且係槍砲彈藥刀械管制條
    例所定非經主管機關許可，不得運輸之槍砲。核被告私運手槍、子彈進口之行為
    ，係犯槍砲彈藥刀械管制條例第七條第一項未經許可運輸手槍罪、第十二條第一
    項未經許可運輸子彈罪、懲治走私條例第二條第一項之私運管制物品進口罪；公
    訴人雖漏引懲治走私條例第二條第一項之法條，惟公訴人於起訴書犯罪事實欄內
    已載明被告有攜帶上開槍、彈，隨工作之貨輪自馬尼拉出港，嗣於同年六月十八
    日下午五時五十分許入境台灣之私運槍彈進口之行為，自應認此部分業經公訴人
    起訴，應予指明。被告與「Ａ．Ｋ」、「ＤＡＮＮＹ」及該二名不詳姓名之成年
    男子間，就上揭走私進口物品罪、未經許可運輸手槍、子彈等三罪，有犯意之聯
    絡，行為之分擔，均為共同正犯。被告係以一運輸行為同時觸犯上開三罪名，為
    想像競合犯，爰依刑法第五十五條前段從一重之未經許可運輸手槍罪處斷，公訴
    人認被告所犯運輸手槍、子彈二罪間，犯意個別，行為互異，為數罪，尚有未洽
    。審酌被告為菲律賓籍船員，竟為圖牟利，將手槍六枝、子彈一百三十一顆、彈
    匣九個，以其所服務之BEAUTY號輪船自菲律賓馬尼拉港私運進口，擬交予台灣籍
    某不詳姓名成年男子「Ａ．Ｋ」，代價為美金二千元，雖其所圖之代價不高，惟
    其所走私運輸進口之槍彈頗鉅，嚴重危害本國社會治安，導致黑槍氾濫，及被告
    犯後坦承犯行，堪認其有悔意等一切情狀，爰量處如主文所示之刑。又被告為菲
    律賓籍之外國人，為維持國內治安，應於上開刑執行完畢或赦免後，驅逐出境。
    按保安處分適用裁判時之法律，刑法第二條第二項定有明文；經查被告行為時之
    槍砲彈藥刀械管制條例第十九條第一項規定：犯第七條、第十二條第一項之罪，
    經判處有期徒刑者，應於刑之執行完畢或赦免後，令入勞動場所，強制工作，該
    項規定為刑法總則關於保案處分之特別規定，固應優先適用，然該條規定業經總
    統於九十年十一月十四日公布刪除，並於是日生效，揆諸前開說明，依保安處分
    從新原則，本案被告爰不另為強制工作之諭知。扣案如事實欄所示之手槍六枝、
    子彈一百零九顆、彈匣九個均為違禁物，爰依刑法第三十八條第一項第一款之規
    定宣告沒收。至鑑驗耗用之子彈二十二顆，既已滅失，自無庸宣告沒收。
據上論斷，應依刑事訴訟法第二百九十九條第一項前段、槍砲彈藥刀械管制條例第七
條第一項、第十二條第一項、懲治走私條例第二條第一項、刑法第二條第二項、第十
一條前段、第二十八條、第五十五條、第九十五條、第三十八條第一項第一款，判決
如主文。本案經檢察官郭麗娟到庭執行職務。
中      華      民      國    九十一    年      一      月    二十三    日
                                  臺灣高雄地方法院刑事第三庭
                                      審判長  法  官    裕  斗
                                              法  官  孫  啟  強
                                              法  官  李  淑  惠
右正本證明與原本無異。
如不服本判決，應於判決送達後十日內，向本院提出上訴狀。
                                              書記官  馮  欽  鳳
中      華      民      國    九十一    年      一      月    二十三    日
槍砲彈藥刀械管制條例第七條
未經許可，製造、販賣或運輸火砲、肩射武器、機關槍、衝鋒槍、卡柄槍
、自動步槍、普通步槍、馬槍、手槍或各類砲彈、炸彈、爆裂物者，處死
刑、無期徒刑或七年以上有期徒刑；處徒刑者，併科新台幣三千萬元以下
罰金。
未經許可，轉讓、出租或出借前項所列槍砲、彈藥者，處無期徒刑或五年
以上有期徒刑，併科新台幣一千萬元以下罰金。
意圖供自己或他人犯罪之用，而犯前二項之罪者，處死刑或無期徒刑；處
徒刑者，併科新台幣五千萬元以下罰金。
未經許可，持有、寄藏或意圖販賣而陳列第一項所列槍砲、彈藥者，處五
年以上有期徒刑，併科新台幣一千萬元以下罰金。
第一項至第三項之未遂犯罰之。
槍砲彈藥刀械管制條例第十二條
未經許可，製造、販賣或運輸子彈者，處一年以上七年以下有期徒刑，併
科新台幣五百萬元以下罰金。
未經許可，轉讓、出租或出借子彈者，處六月以上五年以下有期徒刑，併
科新台幣三百萬元以下罰金。
意圖供自己或他人犯罪之用，而犯前二項之罪者，處三年以上十年以下有
期徒刑，併科新台幣七百萬元以下罰金。
未經許可，持有、寄藏或意圖販賣而陳列子彈者，處五年以下有期徒刑，
併科新台幣三百萬元以下罰金。
第一項至第三項之未遂犯罰之。
